【裁判字號】    99,易,200
【裁判日期】    991103
【裁判案由】    竊盜
【裁判全文】
臺灣臺東地方法院刑事判決               99年度易字第200號
公  訴  人  臺灣臺東地方法院檢察署檢察官
被      告  丙○○
上列被告因竊盜案件，經檢察官提起公訴（99年度偵字第1042號
），被告於本院準備程序中就被訴事實為有罪陳述，經本院合議
庭裁定由受命法官獨任進行簡式審判程序，並判決如下：
    主  文
丙○○犯竊盜罪，累犯，處有期徒刑月，如易科罰金，以新臺
幣壹仟元折算壹日。
    事  實
一、丙○○因肇事逃逸、過失傷害及竊盜等案件，經本院以95年
    度交訴字第9號判決分別判處有期徒刑8月、3月、3月確定；
    又因侵占、詐欺及竊盜等案件，經本院以95年度易字第307
    號判決分別判處有期徒刑4月、3月、6月確定。上開各罪，
    嗣經本院以96年度聲減字第239號裁定減刑並定應執行有期
    徒刑1年，入監執行後於民國97年2月7日縮刑期滿執行完畢
    。詎丙○○仍不知悔改，復意圖為自己不法之所有，於99年
    5月4日13時許，前往乙○○位於臺東縣臺東市○○路○段550
    巷3號之住處，擅自開啟該處未上鎖之大門後進入（侵入住
    居部分未據告訴），先向乙○○佯稱與其認識，復藉故在該
    住處內四處遊走搜尋可資下手行竊之財物，其後見乙○○所
    放置於該處客廳茶几之腰包1只【含乙○○所有之Samsung廠
    牌手機1支（序號：R9WY652340D號）及門號0000000000號之
    SIM卡1張】，乃在該處廚房內故意打翻乙○○已烹煮完畢之
    菜餚，並趁乙○○因此分散其注意力之機會，即以徒手之方
    式竊取前揭腰包1只，並於得逞後旋即搭乘在外等候之計程
    車離去上址。乙○○發現後，即刻報警處理，旋由警於同日
    23時許將丙○○查獲到案，並於丙○○隨身攜帶之皮包內扣
    得前揭手機1支（無SIM卡）。
二、案經乙○○訴請臺東縣警察局臺東分局報告臺灣臺東地方法
    院檢察署檢察官偵查起訴，並經本院改依簡式程序審理。
    理  由
一、本件被告丙○○所犯係死刑、無期徒刑或最輕本刑為3年以
    上有期徒刑或高等法院管轄第一審案件以外之罪，其於準備
    程序進行中，先就被訴事實為有罪之陳述，經本院告知簡式
    審判程序之旨，並聽取檢察官及被告之意見後，經合議庭裁
    定由受命法官獨任進行簡式審判程序，是依刑事訴訟法第27
    3條之2規定，本件之證據調查，不受同法第159條第1項、第
    161條之2、第161條之3、第163條之1及第164條至第170條規
    定之限制，合先敘明。
二、上揭犯罪事實，業據被告於本院準備程序及審理時坦承不諱
    ，核與證人即告訴人乙○○於警詢及偵查時之證述相符，復
    有贓物認領保管單、現場測繪圖、臺東縣警察局指認犯罪嫌
    疑人紀錄表各1份，及刑案現場照片4張在卷可稽，足認被告
    自白與事實相符，可以採信。綜上，本案事證至為明確，被
    告犯行堪予認定，應依法論科。
三、核被告所為，係犯刑法第320條第1項之竊盜罪。又被告有如
    事實欄所載前案科刑及執行之情形，有臺灣高等法院被告前
    案紀錄表1份在卷可考，其於有期徒刑執行完畢後5年內，故
    意再犯本案有期徒刑以上之罪，為累犯，應依刑法第47條第
    1項之規定加重其刑。爰審酌被告有多次竊盜前科，缺乏尊
    重他人財產權之意識，原不宜輕縱，惟考量其所竊財物價值
    非鉅，手機部分亦經告訴人領回，對告訴人造成之損失有限
    ，且告訴人亦於偵查中表示願意原諒被告而撤回告訴（參見
    偵卷第26頁），被告犯後坦承犯行，態度尚稱良好，及犯罪
    手段、智識程度、生活狀況等一切情狀，量處如主文所示之
    刑，並諭知易科罰金之標準，以示懲儆。公訴人雖就被告具
    體求刑應執行有期徒刑4月，惟本院認以量處如主文所示之
    刑為適當，公訴人之求刑，核屬過重，附此敘明。至公訴人
    另認被告有犯罪之習慣而依竊盜犯贓物犯保安處分條例第3
    條第1項之規定，請求對被告諭知於刑之執行前令入勞動場
    所強制工作，惟依竊盜犯贓物犯保安處分條例第2條第4項規
    定：「應執行之刑未達1年以上者，不適用本條例」，本院
    審酌被告犯行等一切情狀後，認以量處被告有期徒刑3月為
    當，自無從依上開條例之規定，併與宣告強制工作，末此敘
    明。
據上論斷，應依刑事訴訟法第273條之1第1項、第299條第1項前
段，刑法第320條第1項、第47條第1項、第41條第1項前段，刑法
施行法第1條之1第1項、第2項前段，判決如主文。
本案經檢察官甲○○到庭執行職務。
中    華    民    國    99    年    11    月    3     日
                  刑事第一庭  法  官  楊峻宇
以上正本證明與原本無異。
如不服本判決應於收受送達後10日內向本院提出上訴書狀，並應
敘述具體理由；其未敘述上訴理由者，應於上訴期間屆滿後20日
內向本院補提理由書（均須按他造當事人之人數附繕本）。「切
勿逕送上級法院」。告訴人或被害人對於本判決如有不服，請書
具不服之理由狀，請求檢察官上訴者，其上訴期間之計算係以檢
察官收受判決正本之日期為準。
                              書記官  黃健豪
中    華    民    國    99    年    11    月    3     日
附錄論罪科刑法條：
刑法第320條第1項：
意圖為自己或第三人不法之所有，而竊取他人之動產者，為竊盜
罪，處5年以下有期徒刑、拘役或500元以下罰金。

司法院資訊處製作；財團法人民間司法改革基金會備份。
